【裁判字號】    94,簡上,476
【裁判日期】    950207
【裁判案由】    恐嚇
【裁判全文】
臺灣桃園地方法院刑事判決             94年度簡上字第476號
公  訴  人  臺灣桃園地方法院檢察署檢察官
上  訴  人  丙○○
                      4樓
選任辯護人  劉興業律師
上列上訴人即被告因恐嚇案件，不服本院94年度桃簡第2040號，
中華民國94年10月26日第一審判決（聲請簡易判決處刑案號：94
年度調偵字第410 號），提起上訴，本院管轄之第二審地方法院
合議庭判決如下：
    主  文
上訴駁回。
丙○○緩刑貳年。
    事  實
一、丙○○係位於桃園縣桃園市○○○街117 號「竹城賞社區」
    管理委員會之監察委員，戊○○則係總幹事，於民國94年1
    月12日12時許，在上址2 樓管理委員會辦公室內，丙○○因
    戊○○未向其打招呼，發生口角爭執，丙○○乃基於恐嚇之
    犯意，向戊○○嚇稱：「我知道你住在那裏，不要以為我找
    不到你，小心死的難看。」等語，使戊○○心生畏懼，致生
    危害於安全。
二、案經戊○○訴由桃園縣政府警察局桃園分局報告臺灣桃園地
    方法院檢察署檢察官偵查後聲請簡易判決處刑。
    理  由
一、訊據被告丙○○固坦承於上揭時、地與告訴人戊○○發生口
    角爭執，惟矢口否認有恐嚇犯行，辯稱：伊只對告訴人說：
    ：「看我如何處置你」等語，伊意思僅是表示欲將告訴人解
    雇云云。
二、惟查：
（一）上開犯罪事實，業據告訴人於警詢及本院審理時指述明確
      ，核與證人（即當時該社區管理委員會主任委員）甲○○
      於檢察官偵訊時、證人（即該社區管理委員會聘任之行政
      助理）丁○○於檢察官偵訊時及本院審理時之證述相符，
      足堪認定。被告雖又辯稱係因與證人甲○○有糾紛、證人
      丁○○受於壓力而均未陳述實情云云，又提出證人甲○○
      所寄發予伊之存證信函1 份欲實其說；惟查稽之該存證信
      函顯示，證人甲○○與被告間就妨害名譽糾紛之發生時間
      為94年6 月間，而證人甲○○寄發存證信函時間則係於94
      年7 月4 日，在本件案發及證人甲○○接受檢察官訊問（
      94年5 月23日）之後，即本件證人甲○○於檢察官訊問證
      述時，與被告間尚未有此糾紛發生，該等證述應無誣陷被
      告之虞；至證人丁○○本為該社區之行政助理，雖職務上
      協助告訴人處理社區事務，然實際上係由該社區委員會出
      資聘任，與被告素無嫌隙，此亦為被告所是認，則證人丁○○與告訴人間並無上下級從屬關係而需聽告訴人之命行
      事之情，實無甘冒偽證刑責、偏頗同受該社區委員會聘任
      擔任總幹事之告訴人而構詞誣陷被告之可能，且證人丁○○、甲○○之證言又互核相符，當甚為可信，被告所辯委
      不足採。
（二）至證人乙○雖到庭證稱：當時渠在場，並未聽到被告有前
      揭恐嚇言詞云云；然據告訴人、證人丁○○、證人甲○○
      均證稱案發時證人乙○並不在場，且證人乙○於檢察官訊
      問時陳稱：案發時係在開會云云，被告於檢察官訊問時亦
      供稱：案發當時尚有其他委員在場云云；而證人乙○於本
      院審理時復改稱：案發當時並未開會云云，被告則於本院
      準備程序時亦改稱：當場僅有伊、乙○、甲○○、丁○○
      、告訴人及打掃的歐巴桑云云；則顯見證人乙○前後供述
      已有重大矛盾，且有附和被告之嫌，況由被告所提出之上
      開存證信函顯示，證人乙○與被告同遭證人甲○○所指摘
      涉及妨害名譽之糾紛，證人乙○與被告間顯係立場相同、
      交往密切之人，其所為證言實有偏頗被告之情，洵難採信
      為被告有利之認定。
（三）綜上所述，被告所辯應係卸責之詞，不足採信；本件事證
      明確，堪以認定。
三、核被告所為，係犯刑法第305 條之恐嚇危害安全罪。原審以
    被告犯行明確，依上開法文論處，並引用刑法第41條第1 項
    前段，罰金罰鍰提高標準條例第1 條前段、第2 條，就被告
    所犯上開之罪，判處拘役30日，並諭知易科罰金之折算標準
    ，其認事用法均無違誤，量刑亦屬妥適，應予維持。被告以
    前開辯詞提起上訴，指摘原判決不當，核非可採，其上訴為
    無理由，應予駁回。
四、末查被告前未曾受有期徒刑以上刑之宣告，此有臺灣高等法
    院被告前案紀錄表1 份在卷可按，其因一時情緒而出言恐嚇
    告訴人，事後與告訴人已當庭達成和解，並經告訴人具狀撤
    回告訴，有告訴人之刑事撤回告訴狀1 紙在卷可稽，是被告
    經此偵審程序及科刑教訓後，日後自當知所警惕、謹慎言行
    ，信無再犯之虞，本院因認前開宣告之刑以暫不執行為適當
    ，爰併宣告緩刑2 年，以啟自新，並觀後效。
據上論斷，應依刑事訴訟法第455 條之1 第1 項、第3 項、第36
8 條，刑法第74條第1 款，判決如主文。
本案經檢察官張啟聰到庭執行職務。
中    華    民    國    95    年    2    月      7    日
                  刑事第十二庭  審判長法  官  游  紅  桃
                                      法  官  黃  永  定
                                      法  官  陳  雪  玉
以上正本證明與原本無異。
不得上訴。
                                      書記官  戴  育  萍
中    華    民    國    95    年    2     月    7     日


司法院資訊處製作；財團法人民間司法改革基金會備份。
